臺灣高等法院民事判決　　　　　　　　　 94年度上字第532號
上　訴　人　丁　○
　　　　　　丙○○
　　　　　　戊○○
共　　　同
訴訟代理人　朱子慶律師
複 代理 人　蕭維德律師
　　　　　　郭瑋萍律師
被 上訴 人　宏大租賃股份有限公司
法定代理人　甲○○
訴訟代理人　陳貴德律師
當事人間第三人異議之訴事件，上訴人對於中華民國94年5月5日
臺灣桃園地方法院93年度訴字第1023號第一審判決提起上訴，本
院於96年4月24日言詞辯論終結，判決如下：
    主      文
上訴駁回。
第二審訴訟費用由上訴人負擔。
    事實及理由
壹、程序方面：
    按訴之變更或追加，非經他造同意，不得為之；但不變更訴
    訟標的，而補充或更正事實上或法律上之陳述者，非為訴之
    變更或追加，此觀民事訴訟法第446條第 1項本文及第256條
    之規定自明。本件上訴人以其等為門牌號碼桃園縣觀音鄉崙
    坪村崙坪 142號建物旁未辦理保存登記建物之共有人之地位
    ，依強制執行法第15條規定提起本件第三人異議之訴，其於
    原審起訴時，原係請求判決臺灣桃園地方法院93年度執字第
    13885 號強制執行事件，就門牌號碼桃園縣觀音鄉崙坪村崙
    坪 142號旁之未保存登記建物所為強制執行程序應予撤銷，
    經原法院判決駁回其訴後，上訴人提起上訴，並於本院審理
    時，將上開請求更正為：臺灣桃園地方法院93年度執竹字第
    13885號強制執行事件，就桃園縣觀音鄉○○段330建號建物
    【即座落桃園縣觀音鄉○○段723、724地號土地上，門牌號
    碼桃園縣觀音鄉崙坪村崙坪142號旁 (未編)，面積及位置詳
    如附圖】之強制執行程序應予撤銷，核為補充關於上訴聲明
    之事實上陳述，揆諸上開法文規定，非屬訴之變更或追加，
    毋庸被上訴人之同意，應予准許。
貳、實體方面：
一、上訴人起訴主張：
  (一)被上訴人因對債務人茂永股份有限公司（下稱茂永公司）之
    債權未受清償，聲請台灣桃園地方法院93年度執字第13885
    號強制執行事件（下稱系爭強制執行事件），對於門牌號碼
    桃園縣觀音鄉崙坪村崙坪 142號建物旁未辦理保存登記之建
    物 (面積及位置詳如附圖，下稱系爭建物) 為查封之揭示，
    並稱該建物為債務人茂永公司所有。惟查，門牌號碼桃園縣
    觀音鄉崙坪村崙坪142號上，存在2建物，一為伊等共有之已
    辦保存登記之建號272號建物 (下稱崙坪142號倉庫) ，係坐
    落於桃園縣觀音鄉○○段720、721、722、723地號土地上；
    另一為未辦保存登記之系爭建物，係伊等於民國90年9月20
    日、91年 1月30日在同段723、724地號土地上申請建造號碼
    91桃縣工建執照字第會觀0142號 (下稱0142號建照) 所起造
    ，可證伊等為上開 2建物之所有權人，茂永公司並未擁有系
    爭建物任何權利。茂永公司於87年間向上訴人承租桃園縣觀
    音鄉○○段720至723地號土地及其上廠房時，雖曾因不敷使
    用，而在崙坪 142號倉庫旁興建未辦保存登記之鐵架增建物
    ，並自89年 5月18日起，將租賃標的物之出租事宜委由伍和
    機械工程股份有限公司（下稱伍和公司）辦理；惟伊等於89
    年 6月26日與茂永公司終止租賃契約後，由伍和公司向伊等
    承租包含茂永公司增建之鐵架增建物及崙坪 142號倉庫，並
    出租予福昇國際流通股份有限公司（下稱福昇公司），嗣另
    覓逢運物流股份有限公司（下稱逢運公司）承續租約時，因
    逢運公司擴大營業使用之需，伊等乃請領上開0142號建照，
    共同將茂永公司增建之鐵架增建物拆建成現狀 (即系爭建物
    ) ，然因擴建範圍與申請建照之範圍不同，伊等始未進行保
    存登記作業，惟系爭建物確為伊等建造，自屬伊等所有。
  (二)又系爭建物並無獨立出入口，不能獨立使用，且與崙坪142
    號倉庫間無牆壁阻隔，僅有貨物架，並留有供人車通行之通
    道，以方便貨物進出，可知系爭建物係為輔助崙坪 142號倉
    庫之使用，而為其成分，本身無獨立所有權，不能單獨查封
    。何況伊等與茂永公司於88年3月1日簽訂之租賃契約第 4條
    第 2項約定：茂永公司所增設之部分於租約期滿無條件歸伊
    等所有，其後雙方合意於89年 6月26日終止租賃契約，則除
    伊等所有之 142號倉庫外，茂永公司原先如有增建之建物，
    亦因終止租賃契約而一併移轉歸伊等所有，伊等即為系爭建
    物所有權人；而強制執行法院未確實調查系爭建物之實際所
    有權人，即為查封之處分，顯已侵害伊等之財產。再者，被
    上訴人於93年 5月19日聲請強制執行後，即將其對於茂永公
    司新台幣 (下同)1億2500萬元之本票債權背書移轉於第三人
    宏達開發股份有限公司（下稱宏達公司），宏達公司亦以該
    債權聲請確定支付命令為執行名義，而依強制執行程序求償
    在案，則被上訴人對茂永公司已無債權，即不得繼續系爭強
    制執行程序，爰依強制執行法第15條規定，提起本件第三人
    異議之訴，請求判決：臺灣桃園地方法院93年度執字第1388
    5號強制執行事件，就門牌號碼桃園縣觀音鄉崙坪村崙坪142
    號旁之未保存登記之建物所為之強制執行程序應予撤銷。
二、被上訴人則以：
  (一)伊於系爭強制執行事件所指封之系爭建物面積，與上訴人提
    出建造執照變更申請書及建造執照所示之建物標的面積相差
    甚遠，應非同一；且上訴人提出之建築物勘驗紀錄表亦無勘
    驗之記載，均不能證明上訴人有拆除茂永公司增建物而改建
    成系爭建物之情事。又台灣板橋地方法92年度訴字第1824號
    判決已記載陳福蔭 (即茂永公司法定代理人)於88年3月間曾
    委託鼎美營造工程有限公司（下稱鼎美公司）於桃園縣觀音
    鄉崙坪村 142號陸續承建倉庫二期增建工程及辦公室工程，
    工程款共計 229萬2815元，陳福蔭則背書交付到日期、金額
    不等共計25紙之支票予鼎美公司，以為工程款之交付；嗣茂
    永公司於89年5月18日與伍和公司簽訂之管理協議書第3條(3)
    及(4)項復約定：「崙坪倉之消防設備之績欠尾款應由乙方(
    即伍和公司) 代為支付」、「鼎美公司承攬工程報酬，應由
    乙方負責償還」，且證人陳福蔭亦到庭證稱：「崙坪 142號
    以及旁邊的增建物都是我們蓋的」，因此，不論系爭建物是
    否陳福蔭所興建，但絕非上訴人出資興建，上訴人自不能提
    起本件第三人異議之訴。
  (二)依伍和公司所提出原審卷(二)第31頁平面圖所示，系爭建物左
    側確有標示鐵捲門，可證得獨立出入與外界相通，並非崙坪
    142 號倉庫之成分，即得單獨為查封之標的。至上訴人與茂
    永公司間之租賃契約第4條第2項所謂增設部分於租約期滿歸
    屬上訴人之約定，應係指崙坪 142號倉庫內之固定物，並非
    系爭建物。另強制執行法第30條之1準用民事訴訟法第254條
    第 1項規定結果，縱使伊將執行債權讓與第三人宏達公司，
    伊仍得本於原執行名義繼續執行，上訴人主張伊不得據原執
    行名義聲請強制執行，並非有據等語置辯。
三、原審為上訴人敗訴之判決，上訴人不服，提起上訴，並補充
    關於上訴聲明之事實上陳述，其上訴聲明為：(一)原判決廢棄
    。(二)臺灣桃園地方法院93年度執竹字第 13885號強制執行事
    件，就桃園縣觀音鄉○○段 330建號建物【即座落桃園縣觀
    音鄉○○段723、724地號土地上，門牌號碼桃園縣觀音鄉崙
    坪村崙坪142號旁 (未編)，面積及位置詳如附圖】之強制執
    行程序應予撤銷。被上訴人則於本院答辯聲明：上訴駁回。
四、本件經依民事訴訟法第463條準用同法第270條之1第1項第3
    款規定，整理並協議簡化爭點及不爭執點後，兩造同意僅就
    言詞辯論時所陳述之事實及主張之法律關係為論斷。查被上
    訴人以其對於茂永公司有 1億2500萬元之債權未受清償為由
    ，聲請核發台灣板橋地方法院92年度促字第 72012號確定支
    付命令為執行名義，並就其中 200萬元聲請系爭強制執行程
    序而查封系爭建物，嗣被上訴人復將上開 1億2500萬元債權
    讓與宏達公司等情，有系爭強制執行聲請狀、上開支付命令
    及確定證明書在卷可稽 (見本院卷(一)第190至196頁) ，復經
    本院依職權調閱臺灣桃園地方法院93年度執字第 13885號強
    制執行案卷核閱無訛，自堪信為真正。惟上訴人主張查封之
    系爭建物為其所有，並非茂永公司之財產，執行法院不應予
    以查封，且被上訴人既將強制執行之債權讓與宏達公司，即
    不得繼續執行等情，則為被上訴人所否認，並以前開情詞置
    辯。是本件應予審究之爭執點厥為：(一)上訴人得否以被上訴
    人將債權讓與宏達公司為由，於本件第三人異議之訴主張撤
    銷系爭建物之強制執行程序？(二)上訴人是否因興建而原始取
    得系爭建物之所有權？(三)上訴人是否自茂永公司受讓而繼受
    取得系爭建物所有權？茲析述如下：
  (一)上訴人得否以被上訴人將債權讓與宏達公司為由，於本件第
    三人異議之訴主張撤銷系爭建物之強制執行程序：
    上訴人主張：被上訴人以其對於茂永公司有 1億2500萬元之
    本票債權未受清償，聲請核發台灣板橋地方法院92年度促字
    第72012號確定支付命令，並於93年5月19日據以聲請系爭強
    制執行後，即將上開 1億2500萬元之本票債權背書轉讓第三
    人宏達公司，經宏達公司以本票執票人地位，另向臺灣嘉義
    地方法院聲請對本票背書人即訴外人環僑企業股份有限公司
    （下稱環僑公司）核發該法院93年度促字第 20478號支付命
    令後，據以向台灣台北地方法院聲請就環僑公司之債權人中
    南租賃股份有限公司 (下稱中南公司) 對環僑公司之執行程
    序參與分配而受償，則被上訴人對於茂永公司已無聲請執行
    時所稱之債權得以據為系爭強制執行，即應撤銷系爭建物之
    查封程序等語。被上訴人對於上開 1億2500萬元之本票債權
    業經轉讓宏達公司之事實固不爭執，惟辯稱：第三人異議之
    訴所應審究者，乃第三人對於執行標的物是否有排除強制執
    行之權利，至伊於強制執行程序中將執行名義所示之債權讓
    與宏達公司，係債務人得否提起異議之訴撤銷原執行程序之
    問題，非第三人異議之訴所得審究等語。經查：
  1.按第三人就執行標的物有足以排除強制執行之權利者，得於
    強制執行程序終結前，向執行法院對債權人提起異議之訴。
    又執行名義成立後，如有消滅或妨礙債權人請求之事由發生
    ，債務人得於強制執行程序終結前，向執行法院對債權人提
    起異議之訴，強制執行法第15條、第14條分別定有明文。準
    此，強制執行法第15條所定第三人異議之訴，係第三人就執
    行標的物，因行使排除強制執行之權利，聲明不服之方法。
    故在第三人異議之訴，所應審究者，係第三人對於執行標的
    物，有無排除強制執行之權利；倘執行名義成立後，有清償
    、抵銷、免除、債權讓與等事由發生，致消滅或妨礙強制執
    行事件所依據之執行名義時，即屬債務人異議之訴之範疇，
    非第三人異議之訴所得審究判斷。
  2.本件被上訴人於93年5月19日以其對於茂永公司1億2500萬元
    執行名義債權中之 200萬元債權聲請系爭強制執行程序，而
    查封系爭建物後，即於93年11月25日將上開 1億2500萬元之
    本票債權背書移轉予宏達公司，宏達公司遂以本票執票人之
    地位，另於93年12月24日向臺灣嘉義地方法院對本票背書人
    即環僑公司聲請核發債權標的同為 1億2500萬元之支付命令
    ，經該法院核發93年度促字第 20478號支付命令後，宏達公
    司執以向臺灣臺北地方法院聲請就另案債權人中南公司對環
    僑公司之強制執行程序 (92年度執助字第2400號) 參與分配
    等情，有宏達公司支付命令聲請狀、臺灣嘉義地方法院93年
    度促字第 20478號支付命令、宏達公司聲明參與分配狀等影
    本各一件在卷可參（見本院卷(一)第197至203頁），並為被上
    訴人所不爭執 (見本院卷(一)第217頁)，固堪信為真實。惟被
    上訴人於系爭強制執行程序開始後，將其對於茂永公司 1億
    2500萬元之本票債權讓與宏達公司，係屬執行名義成立後，
    有消滅或妨礙債權人請求之事由發生，乃茂永公司得否提起
    債務人異議之訴撤銷原執行程序，或事涉同一筆債權有無重
    複執行，及宏達公司如不於系爭強制執行程序聲明續行執行
    ，而被上訴人對茂永公司已無債權，是否仍得為執行債權人
    之問題，應由執行法院於執行程序另行處理，非本件第三人
    異議之訴所得審究。是上訴人於本件第三人異議之訴，執被
    上訴人債權讓與宏達公司之事實，主張撤銷系爭建物之強制
    執行程序云云，尚屬無據。
  (二)上訴人是否因興建而原始取得系爭建物之所有權：
    上訴人主張：茂永公司於87年間向上訴人承租桃園縣觀音鄉
    ○○段720至723地號土地及其上廠房後，因不敷使用，乃由
    天亨國際股份有限公司 (下稱天亨公司)於崙坪142號倉庫旁
    ，興建未辦保存登記之鐵架增建物，而由鼎美公司承攬施作
    ，交由茂永公司使用；因該鐵架增建物面積僅400 坪，嗣續
    租之逢運公司因擴大營業使用之需，乃與伊等共同將上開鐵
    架增建物拆除，合併鄰地重建；亦即逢運公司先於90年11月
    6日向地主楊木坤承租上述鐵架增建物旁之同段 727、728、
    736、737地號鄰地 (下稱727地號等4筆鄰地) ，並委託廠商
    吳朝永拆除鐵架增建物後，合併上開鄰地擴大重建為1500坪
    廠房，並支付高達 1千多萬元工程款，其中系爭建物面積約
    600坪，建造工程款共計436萬1496元，已由上訴人戊○○匯
    款予逢運公司負責人曾大郎，當時係依0142號建照而建造，
    因實際面積超過申請之面積，始未辦理保存登記，故茂永公
    司原先興建之鐵架增建物已不存在，伊等為系爭建物之原始
    起造人，自取得系爭建物之所有權，被上訴人聲請查封非屬
    茂永公司所有之系爭建物，即有侵害伊等對系爭建物之所有
    權等語。被上訴人則辯稱：系爭建物係茂永公司委託鼎美公
    司建造，消防設施則由欣亞消防安全設備企業有限公司 (下
    稱欣亞公司)施作，工程款由伍和公司代茂永公司支付後，
    伍和公司並起訴請求茂永公司負責人陳福蔭給付工程款，經
    台灣板橋地方法院92年度訴字第1824號判命陳福蔭給付在案
    ，可證系爭建物絕非上訴人所建造。而上訴人於91年間僅建
    造727地號等4筆鄰地上之鐵架廠房，並未拆除茂永公司原先
    興建之鐵架增建物，故系爭建物仍為茂永公司原先興建之建
    物，並非上訴人所改建；何況上訴人提出之建造執照變更設
    計申請書及0142號建照所示增建面積559.66平方公尺，與系
    爭建物之面積、位置不同，不足以證明有拆除改建之情事，
    則上訴人既非系爭建物之所有權人，自無提起本件第三人異
    議之訴排除強制執行之權源等語。經查：
  1.上訴人所有坐落於桃園縣觀音鄉○○段720、721、722、723
    地號土地原於87年間出租予茂永公司使用，茂永公司於承租
    後，將承租土地上之舊有廠房拆除重建為崙坪 142號倉庫，
    嗣茂永公司與上訴人約定將崙坪 142號倉庫以1700萬元出賣
    予上訴人，茂永公司再以租賃之方式繼續向上訴人承租崙坪
    142號倉庫及座落土地使用，租期自88年3月 1日起至97年11
    月31日為止等情，業據上訴人自承在卷 (見原審卷(二)第45頁
    ) ，且為被上訴人所不爭執，復有上訴人提出之建物所有權
    狀及租賃契約書等影本在卷可稽（依序見原審卷(一)第10至12
    頁、第64至66頁），堪信目前已辦保存登記而登記為上訴人
    所有之崙坪 142號倉庫原係茂永公司所興建。證人即茂永公
    司負責人陳福蔭於原審到庭結證稱：茂永公司自87年間開始
    向上訴人承租土地，崙坪 142號倉庫及旁邊的增建物都是伊
    公司蓋的，因為欠上訴人1700多萬元，始先將崙坪 142號倉
    庫過戶給他們；而崙坪 142號倉庫是87年底蓋好的，旁邊的
    增建物是88年底蓋的，增建物的所有權是茂永公司的等語 (
    見原審卷(一)第70至71頁) ，可見茂永公司於承租期間確有在
    崙坪142號倉庫旁邊建造增建物甚明。
  2.上訴人對於系爭建物所在位置於88年間曾興建未辦保存登記
    之增建物乙節，並不爭執，惟主張：因逢運公司擴大營運需
    要，已於91年間將原先之增建物拆除，合併同段 727地號等
    4筆鄰地改建成包含系爭建物在內之1500坪廠房(指本院卷(一)
    第74頁所示橘色範圍之建物) ，88年間興建之增建物已不復
    存在云云，並提出鄰地租賃契約書、工程合約書、建造執照
    變更設計申請書、0142號建照等影本各1件為證(依序見本院
    卷(一)第78至79頁、80至82頁、原審卷(一)第13頁、第15頁) 。
    惟查：
    (1)本院偕同兩造訴訟代理人前往行政院農業委員會林務局農
      林航空測量所 (下稱航空測量所)指認崙坪142號倉庫及旁
      邊增建物所在位置之航照圖，並調取上述建物自87年至91
      年間之航照圖判讀結果：崙坪142號倉庫所在位置於87年6
      月19日之航照圖顯示仍為舊有廠房，並無旁邊之增建物；
      嗣自88年6月10日起至91年9月18日間之航照圖均顯示崙坪
      142 號倉庫及旁邊增建物所在位置有連成一起之相同顏色
      浪板之建物，有航照圖14幀在卷可稽 (證物外放) 。而自
      88年6月10日起至91年3月8日間之航照圖關於崙坪142號倉
      庫及旁邊增建物部分均相同，因為建物屋頂浪板之顏色均
      一致等情，業據上訴人自認在卷(見本院卷(二)第118頁反面
      ) ，堪認崙坪142號倉庫及旁邊增建物自88年6月10日起至
      91年3月8日間止並無任何改建。而比對91年3月8日與91年
      9月18日之航照圖，崙坪142號倉庫及旁邊增建物之屋頂浪
      板顏色固有些許不同，惟據鑑定人即航空測量所調查課課
      長乙○○到庭鑑定稱：「(問：從90年10月11日、91年3月
      8日、91年9月18日這三張航照圖圖面看來，白色屋頂的部
      分，有無改建？) 應該沒有」、「屋頂浪板的部分，有時
      因為天候、浪板材質或因為沖洗照片技術的關係，航照圖
      顏色可能不同，但是我們從氣窗的位置可以看出沒有改建
      」等語 (見本院卷(二)第119頁) 。可證崙坪142號倉庫及旁
      邊增建物自88年6月10日起至91年9月18日止，均無拆除改
      建之情形。
    (2)再依90年10月11日航照圖所示，同段727等4筆鄰地仍為空
      地，嗣對照91年3月8日、91年 9月18日之航照圖，上開鄰
      地位置已建造綠色屋頂之建物，可見上訴人所稱伊等與逢
      運公司於91年間所建造者，應僅係同段727等4筆鄰地位置
      之綠色屋頂建物，而非涵蓋系爭建物在內之範圍。是上訴
      人主張88年間興建之增建物於91年 3月間經其拆除，並與
      同段727地號等4筆鄰地合併改建成包含系爭建物在內之15
      00坪廠房云云，核與上開事證不符，委無可採。至上訴人
      提出逢運公司承租727地號等4筆鄰地之租賃契約書、逢運
      公司與廠商吳朝永簽訂之工程合約書、逢運公司購料之傳
      票、發票 (見本院卷(一)第84至151頁)、上訴人戊○○匯款
      予逢運公司負責人曾大郎之匯款證明  (見本院卷(一)第152
      頁) ，充其量僅能證明上訴人於91年間有在727地號等4筆
      鄰地建造綠色屋頂之建物，不能證明其有拆除88年間之增
      建物而重建系爭建物之情事。
    (3)又查，依上訴人提出建造執照變更設計申請書及0142號建
      照所載，上訴人申請增建之面積為559.66平方公尺，惟系
      爭建物面積達 1740.93平方公尺，有附件所示之測量成果
      圖可佐，二者面積相差逾 3倍，顯難認係同一建物。何況
      上訴人主張既因原增建物面積太小而重建，而依其聲請傳
      喚之證人曾大郎於原審結證稱：原來之增建物面積約400
      坪等語；姑不論曾大郎證稱原增建物之面積僅 400坪之情
      是否可採，惟上訴人既主張為擴大營運而拆除重建，則其
      申請建造執照之增建面積竟僅559.66平方公尺，遠小於原
      增建物面積 400坪，是上訴人所提之上開建造執照顯難認
      係為興建系爭建物而申請，自不能作為上訴人重建系爭建
      物之證明。此外，上訴人雖主張：依台灣板橋地方法院92
      年度訴字第1824號判決意旨，係判命陳福蔭應給付伍和公
      司增建物之工程款，故該增建物應係陳福蔭建造，而非茂
      永公司建造云云。惟查：不論系爭建物係茂永公司所興建
      ，或係陳福蔭所建造，倘不能證明係被上訴人所建造，被
      上訴人即不得據以提起本件第三人異議之訴，故上訴人此
      部分主張亦不能為其有利之認定。
    (4)從而，上訴人主張系爭建物為其原始興建而取得所有權云
      云，自屬不能證明。
  (三)上訴人是否自茂永公司受讓而繼受取得系爭建物所有權：
  1.按不動產物權，依法律行為而取得、設定、喪失及變更者，
    非經登記，不生效力，民法第 758條訂有明文。次按第三人
    就執行標的物有足以排除強制執行之權利者，得於強制執行
    程序終結前，向執行法院對債權人提起異議之訴，強制執行
    法第15條第1項亦有明文。如建物尚未辦理保存登記(建物所
    有權第一次登記) ，則其受讓人自無從取得所有權，即無排
    除強制執行之權利 (最高法院69年台上字第3726號判例要旨
    參照)。
  2.上訴人雖主張：縱認系爭建物為茂永公司所建，然伊與茂永
    公司終止租約時，茂永公司已同意將系爭建物無條件移轉歸
    伊所有，伊仍因受讓而繼受取得系爭建物所有權云云。惟查
    ：茂永公司於89年6月26日與上訴人提前終止崙坪142號倉庫
    及土地之租賃契約時，固曾另立同意書約定：「增建廠房依
    租約第4條第2款，無條件移轉歸甲方（即上訴人）所有」，
    有上訴人提出終止房屋租賃契約同意書影本1紙在卷可按(見
    原審卷(一)第67頁) ；惟系爭建物既屬未經保存登記之建物，
    縱使上訴人與茂永公司曾約定系爭建物於終止租約後歸上訴
    人所有之情屬實，依上開判例說明，上訴人充其量僅能取得
    系爭建物之事實上處分權，仍無從辦理所有權移轉登記而取
    得系爭建物所有權，要無排除系爭強制執行之權利。
  3.又查，上訴人主張：系爭建物並無獨立出入口，不能獨立使
    用，且該建物與崙坪 142號倉庫間無牆壁阻隔，僅有貨物架
    ，並留有供人車通行之通道，以方便貨物進出，係為輔助崙
    坪 142號倉庫之使用，而為其成分，本身無獨立所有權，不
    能單獨查封等語，並提出照片2幀為證（見本院卷(二)第146頁
    ) 。惟被上訴人抗辯：伍和公司所提出原審卷(二)第31頁平面
    圖所示左側確有標示鐵捲門，可證系爭建物得獨立出入與外
    界相通，並非崙坪 142號倉庫之成分，即得為查封之標的等
    語。經查：
    (1)伍和公司94年 3月17日陳報狀係附和上訴人之主張，而具
      狀陳稱：逢運公司續租崙坪 142號倉庫及系爭建物後，因
      擴大營業之需，即於91年間與上訴人共同將茂永公司原先
      之鐵架增建物拆建成附件四平面圖所示黃色區域之規模 (
      見原審卷(二)第31頁) ，即與鄰地建物合併成黃色區域之現
      況云云。惟依外放證物之航照圖所示，系爭建物所在位置
      於91年間並無拆建之事實，已如前述；而依91年3月8日及
      91年9月18日航照圖所示，僅系爭建物右側即727地號等4
      筆鄰地單獨興建綠色屋頂之建物，並無拆除系爭建物而與
      鄰地合併興建黃色區域建物之情形，已如前述，可證伍和
      公司對於91年間拆建系爭建物之證述與事證不符，洵無足
      採。惟依伍和公司提出原審卷(二)第31頁平面圖所示黃色區
      域中，在系爭建物所在位置左下方有標示鐵捲門；證人陳
      福蔭即茂永公司負責人於原審亦結證稱：系爭建物有獨立
      出入口等語 (見原審卷(一)第71頁) ，則被上訴人抗辯系爭
      建物有獨立出入口，即非無據。
    (2)上訴人雖主張原審卷(二)第31頁平面圖在系爭建物左下側標
      示之鐵捲門，係因逢運公司於93年3月21日承租同段750至
      753 地號之鄰地而設立新倉儲後所打通，供鄰地新倉儲與
      系爭建物相通之用，並非系爭建物通往外面之獨立出入口
      云云，並提出照片4幀及土地租賃契約書影本1件為證（見
      本院卷(二)第155至156頁、第157至158頁）。惟依上訴人提
      出其主張於91年間重建涵蓋系爭建物與727地號4筆鄰地之
      1500坪廠房平面圖所示 (見本院卷(一)第74頁) ，系爭建物
      左下側即標示「捲門」，可證系爭建物早在逢運公司於93
      年間承租同段750至753地號鄰地而設立新倉儲之前，即有
      通往外面之獨立出入口。再依本院向桃園縣中壢地政事務
      所調取系爭建物所在位置附近地籍圖 (見本院卷(二)第77頁
      ) 觀之，系爭建物坐落之同段723、724地號土地與上訴人
      提出逢運公司承租同段750至753地號土地並非相鄰，其間
      仍隔有同段 743、744、745地號土地，可見承租鄰地與上
      開鐵捲門之設置並無必然關係，自不能遽認該鐵捲門係於
      93年 3月21日設置而供鄰地新倉儲與系爭建物相通之用。
      此外，上訴人對於其主張系爭建物無獨立出入口乙節，未
      能提出其他證據以實其說，則其主張系爭建物無獨立出入
      口，屬附合於崙坪142 號倉庫之成分，而為上訴人之財產
      云云，即難採取。被上訴人抗辯系爭建物有獨立出入口，
      尚屬可信。從而，上訴人主張系爭建物不得為單獨查封之
      標的，該查封程序應予撤銷云云，洵無理由。
五、綜上所述，上訴人主張其為系爭建物之所有權人，依強制執
    行法第15條規定，請求判決臺灣桃園地方法院93年度執竹字
    第13885號強制執行事件，就桃園縣觀音鄉○○段330建號建
    物【即座落桃園縣觀音鄉○○段723、724地號土地上，門牌
    號碼桃園縣觀音鄉崙坪村崙坪142號旁 (未編)，面積及位置
    詳如附圖】之強制執行程序應予撤銷，為無理由，不應准許
    。原審為上訴人敗訴之判決，核無違誤。上訴意旨指摘原判
    決不當，求予廢棄改判，為無理由，應予駁回。
六、本件為判決基礎之事證已臻明確，本院審酌逢運公司與吳朝
    永簽訂工程合約之施工位置並非系爭建物所在，核無依上訴
    人聲請傳喚吳朝永到庭作證之必要；此外，兩造歷審所提其
    餘攻擊、防禦方法，經本院逐一審酌後，均與前開論斷結果
    無礙，爰不再一一論述，併此敘明。
七、據上論結，本件上訴為無理由，依民事訴訟法第449條第1項
    、第78條、第85條第1項本文，判決如主文。
中　　華　　民　　國　　96　　年　   5　　月　　15　　日
                    民事第十庭
                        審判長法  官  阮富枝
                              法  官  陳財旺
                              法  官  吳麗惠
正本係照原本作成。
上訴人如不服本判決，應於收受送達後20日內向本院提出上訴書
狀，其未表明上訴理由者，應於提出上訴後20日內向本院補提理
由書狀（均須按他造當事人之人數附繕本）上訴時應提出委任律
師或具有律師資格之人之委任狀；委任有律師資格者，另應附具
律師資格證書及釋明委任人與受任人有民事訴訟法第466條之1第
1項但書或第2項（詳附註）所定關係之釋明文書影本。
中　　華　　民　　國　　96　　年　　5 　　月　　17　　日
                              書記官  陶美玲
附註：
民事訴訟法第466條之1（第1項、第2項）：
對於第二審判決上訴，上訴人應委任律師為訴訟代理人。但上訴
人或其他法定代理人具有律師資格者，不在此限。
上訴人之配偶、三親等內之血親、二親等內之姻親，或上訴人為
法人、中央或地方機關時，其所屬專任人員具有律師資格並經法
院認為適當者，亦得為第三審訴訟代理人。
